臺灣彰化地方法院刑事附帶民事判決
111年度附民字第535號
原      告  燦坤實業股份有限公司

代  表  人  陳技典
訴訟代理人  陳泓鋼
            黃琮閔
被      告  施建名
上列被告因加重竊盜案件（本院111年度易字第1121號），經原
告提起附帶民事訴訟請求損害賠償，本院於民國111年11月29日
言詞辯論終結，判決如下：
    主  文
原告之訴及假執行之聲請均駁回。 
    事實及理由
一、原告主張：　　
  ㈠被告施建名於民國111年5月12日7時20分許，至彰化縣○○鄉○○
    路0段000號之燦坤實業有限公司鹿港店外，以鉗子剪斷該店
    外電箱內電纜線1條（約2.5至3公尺）。得手後，旋駕騎機
    車返回其住處，持美工刀將電纜線之銅質部分與電纜線皮分
    離後，再將銅質部分變賣予不詳之回收商。
　㈡被告上開所為係故意侵害原告之財產權，致原告需支出電纜
    線修繕費用新臺幣（下同）16,118元。為此，依民法第184
    條規定向被告請求損害賠償及法定利息。
　㈢爰聲明：⒈被告應給付原告16,118元，並自起訴狀繕本送達之
    翌日起至清償日止，按年利率5%計算之利息。⒉前項判決請
    准宣告假執行。　　
二、被告則以：我只有偷剪綠色的接地線，電箱內的電纜線不是
    我剪的，我只願意賠償接地線的錢，不願意賠償電纜線的錢
    ，且原告求償金額過高等語抗辯，並聲明：請求駁回原告之
    訴及假執行之聲請。
三、得心證之理由：　
  ㈠按因犯罪而受損害之人，於刑事訴訟程序得附帶提起民事訴
    訟，對於被告及依民法負賠償責任之人，請求回復其損害；
    附帶民事訴訟之判決，應以刑事訴訟判決所認定之事實為據
    ；法院認為原告之訴不合法或無理由者，應以判決駁回之，
    刑事訴訟法第487條第1項、第500條前段、第502條第1項定
    有明文。又按因故意或過失，不法侵害他人之權利者，負損
    害賠償責任。故意以背於善良風俗之方法，加損害於他人者
    亦同。違反保護他人之法律，致生損害於他人者，負賠償責
    任。但能證明其行為無過失者，不在此限，民法第184條亦
    有明文。
  ㈡查：
  ⒈本案被告施建名固經檢察官以其於111年5月12日7時20分許，
    騎乘車牌號碼000-000號普通重型機車，行經原告位在彰化
    縣○○鄉○○路0段000號之鹿港門市時，意圖為自己不法之所有
    ，基於竊盜之犯意，持鉗子1支，剪斷並竊取該店倉庫外圍
    電箱內電纜線1條（約2.5至3公尺）之犯行，提起公訴，有1
    11年度偵字第11872號起訴書在卷可憑。然經本院受理後（
    本院111年度易字第1121號），檢察官已於111年11月29日本
    院審理程序中，依被告於警詢、偵查及本院準備、審理程序
    之供述，及偵查卷附之現場照片，更正被告係「以鉗子剪斷
    並竊取該店倉庫外圍電箱之綠色接地線（銅線）1條（長度
    約1.5至2公尺）」，並經本院認定如檢察官更正後之犯罪事
    實並判決，有本院刑事審判筆錄及刑事判決書在卷可憑。是
    被告於111年5月12日7時20分許，騎乘車牌號碼000-000號普
    通重型機車，至被告位在彰化縣○○鄉○○路0段000號之鹿港門
    市時，以鉗子剪斷並竊取該店倉庫外圍電箱之綠色接地線（
    銅線）1條（長度約1.5至2公尺）之犯罪事實，自堪信為真
    實。
  ⒉依上開確定之犯罪事實，被告於上揭時間、地點竊盜原告所
    有之綠色接地線，而侵害原告之財產權，原告為本案刑事訴
    訟犯罪之被害人，亦為侵權行為之被害人，而被告為侵權行
    為人，亦可確定。是原告依民法第184條侵權行為規定，以
    侵權行為被害人之地位，對為侵權為行人之被告提起附帶民
    事訴訟請求損害賠償，於法固無違誤。
  ⒊惟附帶民事訴訟之判決，應以刑事訴訟判決所認定之事實為
    據，已如上述。而本院認定被告竊盜原告之財產，僅有電箱
    外之綠色接地線，不包括電箱內之電纜線乙節，已如上述，
    則原告於本案刑事訴訟提起附帶民事訴訟請求損害賠償之認
    定基礎，亦僅得於此範圍內為認定。是本案刑事判決既未認
    定被告有何竊盜原告鹿港店電箱內電纜線之犯行，本院於本
    件附帶民事訴訟中，自無從認定被告對原告有為此部分侵害
    財產權之行為。
  ⒋又原告雖提出報價單及修繕照片為據，主張其因遭被告竊盜
    ，致支出電纜線修復費用16,118元等語。惟細核報價單上記
    載之項目為「200mmXLPE電纜線600V（長9米）」、「配管、
    壓接端子（1式）」、「人件工時（2工）」，並無接地線項
    目；另原告訴訟代理人黃琮閔於本院言詞辯論期日，就本院
    詢問原告提出之報價單是否含有接地線之問題，亦答稱「沒
    有」等語（見本院附民卷第15、17、30頁）。從而可知，原
    告提出報價單請求被告賠償之金額，係修復電箱內3條遭竊
    電纜線之修復費用，而非接地線之修復費用，且不包含接地
    線修復費用。
  ⒌末查，原告雖遭被告竊盜接地線1條而受有財產損害，但迄本
    院辯論終結時，原告均未就此部分之損害請求賠償，亦未提
    出任何證據資料佐證其此部分所受損害及請求賠償金額，本
    院自無從就此部分之侵權行為損害賠償為審理、認定。
　㈢綜上所述，本件原告雖受被告侵權行為之侵害，但其請求被
    告損害賠償之財產權侵害，既未經本院於刑事判決中認定，
    本院自無從就此部分之損害賠償為准許之認定；另經本院刑
    事判決認定之財產權侵害部分，原告又未於本件附帶民事訴
    訟中為請求，本院亦無從於本件附帶民事判決中加以審認。
    從而，原告依侵權行為之法律關係，請求被告負損害賠償之
    責，為無理由，應予駁回。原告之訴既經駁回，其假執行之
    聲請亦失所附麗，應併予駁回。
四、本件事證已臻明確，兩造其餘攻擊防禦方法及證據，核與判
    決之結果不生影響，爰不一一論列，併此敘明。
五、據上論結，依刑事訴訟法第502條第1項，判決如主文。　　
中　　華　　民　　國　　111 　年　　12　　月　　8 　　日
                  刑事第六庭    法  官  吳永梁
以上正本證明與原本無異。
如不服本判決，應於判決送達後20日內向本院提出上訴狀（應抄
附繕本），並應敘述具體理由。其未敘述上訴理由者，應於上訴
期間屆滿後20日內向本院補提理由書 (均須按他造當事人之人數
附繕本 )「切勿逕送上級法院」。
中　　華　　民　　國　　111 　年　　12　　月　　8 　　日
                                書記官  黃碧珊